臺灣高雄地方法院刑事判決　　　　　　 94年度簡上字第251號
上　訴　人　臺灣高雄地方法院檢察署檢察官
被　　　告　庚○○　男　42歲（民國51年12月5日生）
右上訴人因被告竊盜案件，不服臺灣高雄地方法院高雄簡易庭94
年度簡字第1298號中華民國94年3 月14日第一審判決（聲請簡易
判決處刑書案號：臺灣高雄地方法院檢察署94年度速偵字第425
號）提起上訴，及移請併案審理（93年度速偵字第743 號、94年
度偵字第12582 號），本院判決如左：
    主  文
原判決撤銷。
庚○○連續竊盜，累犯，處有期徒刑壹年貳月。並應於刑之執行
前，令入勞動場所強制工作參年。扣案鑰匙參支沒收。
    事  實
一、庚○○曾前於民國75、77、79、90、93年間屢因犯竊盜罪，
    經本院先後以75年易字第440 號、77年易字第2173號、79年
    易字第1467號、90年雄簡字第440 號、93年度簡字第1032號
    論罪科刑確定，顯有竊盜犯行習慣，於93年間所犯竊盜案件
    ，經本院以93年度簡字第1032號判處有期徒刑4 月確定，甫
    於民國93年12月7 日執行完畢，詎仍不知悔改，復意圖為自
    己不法所有之概括犯意，先後於如附表1 所示時、地，竊取
    辛○○等人所有之機車，嗣於同附表所載時地為警查獲，始
    悉上情。
二、案經高雄市政府警察局三民第一分局報請臺灣高雄地方法院
    檢察署檢察官聲請簡易判決處刑及移送併案審理（報告機關
    ：高雄市政府警察局─保安大隊、高雄市政府警察局三民第
    一分局）。
    理  由
一、訊據被告庚○○對上開竊盜犯行坦認不諱，並經被害人林享
    英（辛○○之母）、丁○○、乙○○、壬○○指訴失竊經過
    綦詳、目擊證人吳榮昌於警訊中證述被告著手行竊經過乙節
    明確（附表1 編號1 部分），此外，並有贓物認領保管單3
    紙、車輛竊盜資料個別查詢報表3 紙、車輛協尋證明單1 件
    、現場蒐證照片19張附卷可佐（當事人於言詞辯論終結前均
    未就彼等人之供述聲明異議，依刑事訴訟法第159 條之5 第
    2 項，均認有證據能力），及被告自備供行竊所用之機車鑰
    匙3 支扣案可證。是以，被告自白與事實相符，堪予採認，
    本件罪證明確，應論罪科刑。
二、核被告庚○○所為，係犯刑法第320 條第3 項、第1 項之竊
    盜未遂罪、同法第320 條第1 項之竊盜既遂罪。被告先後多
    次犯行，時間緊接，方法相同，觸犯構成要件相同之罪名，
    顯係基於概括犯意為之，為連續犯，應依刑法第56條之規定
    ，從一重論以竊盜既遂罪處。又被告曾於93年間因竊盜案件
    ，經本院以93年度簡字第1032號判處有期徒刑4 月確定，並
    於93年12月7 日執行完畢乙節，有臺灣高等法院被告前案紀
    錄表1 份在卷可參，其受有期徒刑執行完畢，於五年以內再
    犯有期徒刑以上之本罪，為累犯，應依刑法第47條之規定，
    加重其刑。原聲請簡易判決處刑意旨雖僅論及如附表一編號
    1 所示犯行，惟就同附表其餘事實，與聲請簡易判決處刑部
    分，有連續犯之裁判上一罪關係，自為起訴效力所及，本院
    自應一併審理，附此敘明。爰審酌被告因一時貪念，即侵害
    他人財產權利，且曾有多次竊盜前科，復犯本次竊盜犯行，
    惡性非輕，惟念其犯後坦認犯行，而1 次尚未竊得財物，其
    餘所竊財物已由被害人領回，且均係徒手方法行竊，危害尚
    非甚鉅等一切情狀，量處如主文所示之刑。
三、按18歲以上之竊盜犯、贓物犯，有左列情形之一者，得於刑
    之執行前，令入勞動場所強制工作：一、有犯罪之習慣者。
    二、以犯竊盜罪或贓物罪為常業者，竊盜犯贓物犯保安處分
    條例第3 條前段定有明文。再按強制工作之立法目的，乃旨
    在對嚴重性職業犯罪及欠缺正確工作觀念或無正常工作因而
    犯罪者，強制其從事勞動，並學習一技之長及正確之謀生觀
    念，祈使其日後重返社會時得以適應。查被告前於75、77、
    79、90、93年間屢因犯竊盜罪，經本院先後以75年易字第
    440 號、77年易字第2173號、79年易字第1467號、90年雄簡
    字第440 號、93年度簡字第1032號論罪科刑確定，其於執行
    完畢後，仍不知悔改，猶為竊盜行為，且本件竊盜犯行達4
    次，顯見其確有竊盜之犯罪習慣，僅藉刑之執行尚不足以根
    絕其惡性，爰依竊盜犯贓物犯保安處分條例第3 條第1 項第
    1 款之規定，諭知於刑之執行前，令入勞動場所強制工作3
    年，以資矯治。
四、末扣案之鑰匙3 支，係被告撿拾他人棄置之物，為其所有，
    自備供犯竊盜罪所用之物，業據被告供承在卷可按，應依刑
    法第38條第1 項第2 款之規定，併予宣告沒收。
五、原審認被告罪證明確，予以論罪科刑，固非無見，惟就移送
    併案審理部分，原審不及審究，致未適用連續犯之規定，論
    以一罪，容有未洽。上訴人上訴意旨，指摘原判決不當，為
    有理由，應由本院將原判決予以撤銷，另自為判決。
六、移送併辦（94年度偵字第12582 號）意旨另以：被告庚○○
    意圖為自己不法之所有，於如附表二所示時、地，竊取同表
    所示被害人己○○等人所有之機車車牌5 面（併案意旨書誤
    載為機車），因認被告此部分同涉犯刑法第320 條第1 項竊
    盜罪嫌，且此與本案有連續犯之裁判上一罪關係云云。惟查
    ：被告前於93年間同因竊盜案件，經本院於93年3 月11日以
    93 年 度簡字第1032號判處有期徒刑4 月確定，而於同年93
    年8 月間入監服刑，於同年12月7 日縮刑期滿執行完出監乙
    節，已如前述，有台灣高等法院被告前案紀錄表1 紙為佐，
    參以移送併辦如附表二所示各次犯行均在此時點之前，而前
    開論罪科刑所犯竊盜犯行之時間係於94年2 月之後，前後竊
    盜行為時間相隔已逾8 月，足認於空間、場所、機會上亦均
    無密切連接關係存在，是其客觀上難認係基於概括犯意而為
    ，併辦如附表二所示部分與本案部分既無裁判上一罪之關係
    ，本院自無從審酌，爰將此部併案部分退由檢察官另為處理
    ，併此敘明。
據上論斷，應依刑事訴訟法第455條之1第3項、第369條第1項前
段、第364條、第299條第1項前段，刑法第56條、第320條第1項
、第47條、第38條第1 項第2 款，竊盜犯贓物犯保安處分條例第
3 條第1 項第1 款、第4 條、第5 條第1 項前段，罰金罰緩提高
標準條例第1 條前段，判決如主文。
中　　華　　民　　國　　94　　年　　6 　　月　　24　　日
                  刑事第十四庭審判長法　官  陳銘珠
                                    法  官  紀凱峰
                                    法  官  林瑋桓
以上正本證明與原本無異。
不得上訴。
中　　華　　民　　國　　94　　年　　6 　　月　　24　　日
                                    書記官  謝群育
附錄本件論罪科刑法條：
中華民國刑法第320條第1項
意圖為自己或第三人不法之所有，而竊取他人之動產者，為竊盜
罪，處 5 年以下有期徒刑、拘役或 500 元以下罰金。
附表一
┌─┬────┬────┬───┬────┬────┬────┐
│編│犯罪時地│犯罪方式│被害人│竊取物品│查獲時地│偵查案號│
│號│        │        │      │        │        │        │
├─┼────┼────┼───┼────┼────┼────┤
│1 │94年2月2│以自備前│辛○○│被害人謝│94年2月2│94速偵字│
│  │1 日9 時│於不詳時│      │桂珠所有│1日9時50│425號   │
│  │40 分   │地拾取他│      │之車號QQ│分      │        │
│  │高雄市三│人棄置之│      │J-926號 │高雄市三│        │
│  │民區安泰│鑰匙1 支│      │輕機車1 │民區安泰│        │
│  │里重慶街│插入龍頭│      │台      │里重慶街│        │
│  │327 號騎│、電源鎖│      │        │327號騎 │        │
│  │樓      │內，仍無│      │        │樓      │        │
│  │        │法發動，│      │        │適為在旁│        │
│  │        │便欲將該│      │        │吳榮昌當│        │
│  │        │車推走，│      │        │場發現後│        │
│  │        │因該車有│      │        │報報警處│        │
│  │        │上大鎖而│      │        │理當場查│        │
│  │        │未遂    │      │        │獲，並扣│        │
│  │        │        │      │        │得鑰匙1 │        │
│  │        │        │      │        │支。    │        │
├─┼────┼────┼───┼────┼────┼────┤
│2 │94年3月2│持自備前│丁○○│被害人黃│94年4月4│94速偵74│
│  │1日6時  │於不詳時│      │冠臺所有│日19時00│3號     │
│  │高雄市三│地拾取他│      │之車號YU│分      │        │
│  │民區博愛│人棄置鑰│      │L-218輕 │高雄市鼓│        │
│  │一路357 │匙1 支將│      │機車1台 │山區中華│        │
│  │號前    │該車引擎│      │        │一路814 │        │
│  │        │鎖開啟後│      │        │號前，並│        │
│  │        │，發動騎│      │        │扣得鑰匙│        │
│  │        │駛離開  │      │        │1支     │        │
├─┼────┼────┼───┼────┼────┼────┤
│3 │94年4月3│持自備前│乙○○│被害人洪│94年5月3│94偵字12│
│  │0日7時  │於不詳時│      │素慧所有│0日21時 │582號   │
│  │高雄市三│地拾取他│      │之車號YQ│高雄市三│        │
│  │民區北平│人棄置鑰│      │V-527輕 │民區安泰│        │
│  │二街8巷4│匙1 支將│      │機車1台 │里北平二│        │
│  │6號     │該車引擎│      │        │街8巷30 │        │
│  │        │鎖開啟後│      │        │號大樓地│        │
│  │        │騎駛離開│      │        │下室，並│        │
│  │        │        │      │        │扣得鑰匙│        │
│  │        │        │      │        │1支     │        │
├─┼────┼────┼───┼────┼────┼────┤
│4 │94年5月2│同上    │壬○○│被害人鍾│同上    │同上    │
│  │9日8時  │        │      │志偉所有│        │        │
│  │高雄市三│        │      │之車號XR│        │        │
│  │民區安泰│        │      │N-806重 │        │        │
│  │里北平二│        │      │機車1台 │        │        │
│  │街8巷8-2│        │      │        │        │        │
│  │號      │        │      │        │        │        │
└─┴────┴────┴───┴────┴────┴────┘
附表二
┌─┬────┬───┬────┐
│編│犯罪時地│被害人│竊取物品│
│號│        │      │        │
├─┼────┼───┼────┤
│1 │91年12月│己○○│車牌號碼│
│  │22日8時 │      │SIG-330 │
│  │高雄市左│      │號車牌1 │
│  │營區自由│      │面（併案│
│  │四路162 │      │意旨書誤│
│  │號前    │      │載為機車│
│  │        │      │1台）   │
├─┼────┼───┼────┤
│2 │92年2月8│丙○○│車牌號碼│
│  │日16時  │      │XAV-980 │
│  │高雄市左│      │號車牌1 │
│  │營區文自│      │面（併案│
│  │路274號 │      │意旨書誤│
│  │前      │      │載為機車│
│  │        │      │1台）   │
├─┼────┼───┼────┤
│3 │92年7月 │戊○○│車牌號碼│
│  │間某日  │      │ZFF-356 │
│  │高雄市三│      │號車牌1 │
│  │民區安泰│      │面（併案│
│  │里重慶路│      │意旨書誤│
│  │348號4樓│      │載為機車│
│  │之3     │      │1台）   │
├─┼────┼───┼────┤
│4 │時間地點│張滄展│車牌號碼│
│  │不詳    │      │XGY-983 │
│  │        │      │號車牌1 │
│  │        │      │面（併案│
│  │        │      │意旨書誤│
│  │        │      │載為機車│
│  │        │      │1台）   │
├─┼────┼───┼────┤
│5 │93年6月4│甲○○│車牌號碼│
│  │日8時30 │      │YUP-809 │
│  │分      │      │號車牌1 │
│  │高雄市三│      │面（併案│
│  │民區安泰│      │意旨書誤│
│  │里同盟二│      │載為機車│
│  │路15號前│      │1台）   │
└─┴────┴───┴────┘
